# 请教陈版，非经常性损益计算

提问人：cjzhangyong 时间：2015-10-15 08:24:24
非经常性收益 100 非经常性损失 300 ，税率25%，假设不存在少数股东，那么考虑所得税后的合计数=100 0.75-300-300 0.25=-300 ，需要考虑到损失抵税的吗？

回答人：chenyiwei
你计算一下假设不存在非经常性损益项目情况下合并利润表上的所得税费用金额（包括当期所得税费用和递延所得税费用），该模拟金额与合并利润表上实际显示的所得税费用之间的差额就是非经常性损益的所得税影响。